【裁判字號】    89,易,2696
【裁判日期】    900601
【裁判案由】    毀損
【裁判全文】
臺灣板橋地方法院刑事判決                        八十九年度易字第二六九六號
    公  訴  人  臺灣板橋地方法院檢察署檢察官
    被      告  甲○○
右列被告因毀損案件，經提起公訴（八十九年度偵字第七九三九號），爰判決如左：
    主  文
甲○○連續損壞他人之汽車輪胎及車身漆面，足以生損害於他人，累犯，處有期徒刑
參月，如易科罰金，以參佰元折算壹日。
    事  實
甲○○前因妨害家庭案件，於民國（下同）八十八年一月十九日判決有期徒刑六月確
定，經與判決有期徒刑四月之竊盜案件合併定執行刑為有期徒刑九月，甫於八十八年
十二月二十八日執行完畢，仍不知悔改，竟基於損壞其前妻乙○○所有自小客車之概
括犯意，先於八十九年二月十九日凌晨二時三十分許，以不詳方式刺破乙○○停放在
台北縣三重市○○街一四九巷三號前之車號ＣＷ－九七六一號自小客車右前輪胎，復
承前開犯意，於八十九年三月二十二日下午三時許，在同一地點，以向上開汽車噴漆
並刮其車身之方式，損壞上開汽車車身漆面，均足以生損害於乙○○，經訴請偵查起
訴。
    理  由
一、被告甲○○否認犯行，辯稱：我沒有毀損乙○○的車子，她講的有很多漏洞，她
    說她都是親眼看到，但是她不可能半夜兩點半還在工作，而且第二次是下午，不
    可能沒有別人看到，為何她找不出其他證人？且她親眼看到，為何不上前阻止我
    云云。惟查：前開事實，業據證人乙○○到庭結證稱：之前我發現只要我的前夫
    出現我的東西就會被破壞，二月十九日我的車停在三張街一四九巷三號門口，公
    司就在一樓，半夜二點多我看到我前夫拿不詳的物品蹲在我的車旁邊，當時我不
    敢過去看，他走之後我就出來看，我看到我的右前輪胎破掉了，當天早上十點到
    中午左右我把車開去修車廠修理，修理之前有拍照，我花了二千二百元修理，三
    月二十二日我站在一四九巷七號門口，被告走到車身那邊我不知道他在做什麼，
    但是被告離開的時候向我做鬼臉，我過去檢查發現車子被噴漆，駕駛座的車門被
    噴漆，車身被刮十幾道，第一次我當時還在工藝社上班，我坐在店裡就可以看到
    車子，第二次我站在七號的門口吃東西，應該還有其他鄰居看到，但他們也不願
    意來作證，因為被告有吸毒，所以我不敢接近阻止他等語（見本院八十九年十月
    二十四日訊問筆錄、審理筆錄），與其警訊、偵查所述情節均大致相符，並提出
    汽車受損照片八紙為佐。又兩人曾為夫妻關係，被告復自承與乙○○之間並無不
    愉快，證人應無攀誣之理，又證人所言其凌晨二時許仍未入睡，及擔心自身安危
    ，未當場阻止被告，尚非不符情理，被告以其主觀臆測，辯解如前，尚難採信，
    附此敘明。
二、被告係犯刑法第三百五十四條之毀損罪。被告前後二次犯行，時間緊接，所犯罪
    名相同，顯係出於概括犯意為之，為連續犯，應依刑法第五十六條之規定以一罪
    論，並依法加重其刑。被告甫於八十八年十二月二十八日執行完畢，有前科表在
    卷可稽，其於五年內再犯本件有期徒刑以上之罪，為累犯，應依刑法第四十七條
    之規定遞加重其刑。爰依刑法第五十七條之規定審酌被告犯罪之動機、目的、手
    段，犯罪時所受之刺激及其品性、生活狀況、智識程度、犯罪所生之損害，及犯
    罪後否認犯行，未見悔意之態度等一切情狀，量處如主文所示之刑，並諭知易科
    罰金之折算標準。
中      華      民      國    九十      年      六      月      一      日
                                          法  官   蕭  一  弘
右正本證明與原本無異。
如不服本判決，應於判決送達後十日內，向本院提出上訴狀。
                                          書記官   郭  玉  芬
中      華      民      國    九十      年      六      月      四      日
附錄法條
刑法第三百五十四條
毀棄、損壞前二條以外之他人之物或致令不堪用，足以生損害於公眾或他人者，處二
年以下有期徒刑、拘役或五百元以下罰金。


司法院資訊處製作；財團法人民間司法改革基金會備份。
